臺灣臺北地方法院民事裁定
110年度消債清字第129號
聲  請  人  
即  債務人  陳駿逸  

代  理  人  林世芬律師（法扶律師）
相  對  人  
即  債權人  渣打國際商業銀行股份有限公司

法定代理人  龐維哲  


相  對  人  
即  債權人  滙豐(台灣)商業銀行股份有限公司


法定代理人  麥康裕  


相  對  人  
即  債權人  玉山商業銀行股份有限公司

法定代理人  黃男州  
代  理  人  莊凱鈞  

相  對  人  
即  債權人  楊景鎮  
上列當事人聲請消費者債務清理事件，本院裁定如下：
    主  文
聲請人陳駿逸於民國一０九年十二月十五日所提更生方案應不予
認可。
聲請人陳駿逸自民國一一一年一月二十日下午四時起開始清算程
序。
命司法事務官進行本件清算程序。
    理  由
一、按更生方案未依消費者債務清理條例（下稱消債條例）第59
    條、第60條規定可決時，除有第12條、第64條規定情形外，
    法院應以裁定開始清算程序：法院為前項裁定前，應使債權
    人、債務人有陳述意見之機會，消債條例第61條第1項、第2
    項分別定有明文。次按債務人有薪資、執行業務所得或其他
    固定收入，依其收入及財產狀況，可認更生方案之條件已盡
    力清償者，法院應以裁定認可更生方案；債務人無固定收入
    ，更生方案有保證人、提供擔保之人或其他共同負擔債務之
    人，法院認其條件公允者，亦同。有下列情形之一者，法院
    不得為前項之認可：（一）債務人於七年內曾依破產法或本
    條例規定受免責；（二）有前條第1項各款情形之一；（三
    ）無擔保及無優先權債權受償總額，顯低於法院裁定開始更
    生程序時，依清算程序所得受償之總額；（四）無擔保及無
    優先權債權受償總額，低於債務人聲請更生前二年間，可處
    分所得扣除自己及依法應受其扶養者所必要生活費用之數額
    ，消債條例第64條第1項、第2項亦有明文。又法院裁定不認
    可更生方案時，應同時裁定開始清算程序；法院開始清算程
    序之裁定，應載明其年、月、日、時，並即時發生效力；法
    院裁定開始更生或清算程序後，得命司法事務官進行更生或
    清算程序；必要時，得選任律師、會計師或其他適當之自然
    人或法人一人為監督人或管理人，復為消債條例第65條第1
    項、第83條第1項及第16條第1項所明定。
二、經查：
(一)聲請人前因有不能清償情事向本院聲請更生，前經本院以10
　　9年度消債更字第242號裁定自民國109年9月14日下午4 時起
    開始更生程序，並命本院司法事務官進行本件更生程序，由
    本院司法事務官以109年度司執消債更字第172號更生事件受
    理在案。聲請人於109 年12月15日提出每期清償新臺幣（以
    下除特別標明幣別者外，均同）10,000元（另於第6 、12、
    18、24、30、36、42、48、54、60、66、72、78、84、90、
    96期再各增加50,000元，平均每期還款18,333元）、清償期
    間為8年、共96期、清償總金額為1,760,000元、清償成數為
    21.99%之更生方案（下稱系爭更生方案）（見司執消債更卷
    第238至239頁），經本院司法事務官通知債權人表示意見，
    未能依消債條例第59條、第60條規定獲得債權人會議之可決
　　，嗣經本院司法事務官依消債條例第61條第2 項規定，通知
    債權人及聲請人表示意見等情，業經本院依職權調閱上開卷
    宗查明屬實，堪可認定。
(二)依聲請人所提之系爭更生方案所載，聲請人於聲請前2 年之
    收入為752,600元、必要支出為2,434,377元，而依聲請人10
　　7至109年度之稅務電子閘門財產所得調件明細表所示（見司
    執消債更卷第27至28頁、第270 頁），聲請人於此三年度之
    所得分別為1,494元、260,423元、1,202,951 元，是其於聲
    請更生前2年期間（即107年3月27日起至109年3 月26日）之
    所得為662,403元【計算式：996元（107年度約8個月）＋26
　　0,423元（807年度整年度）＋400,984元（109年度約4 個月
　　）＝662,403 元，元以下四捨五入，下均同】；然觀諸本院
    先前裁定開始更生程序之109 年度消債更字第242 號裁定（
　　下稱系爭裁定），可知聲請人於聲請前兩年之可處分所得如
    系爭裁定附件所示（見司執消債更卷第13至16頁），至少為
    8,554,721元及美金158,559元。另系爭裁定認定聲請人之每
    月合理支出（含個人支出及扶養費）數額為50,822元，其於
    聲請前2 年之必要生活費用共計為1,219,728 元（計算式：
    50,822 元×24＝1,219,728 元）。從而，聲請人聲請前2 年
    可處分所得8,554,721元及美金158,559元扣除聲請人必要生
    活費用1,219,728元後，尚餘7,334,993元（計算式為：8,55
　　4,721元-1,219,728元＝7,334,993元）及美金158,559 元，
    而觀諸聲請人提出之系爭更生方案還款總額僅有 1,760,000
     元，核與消債條例第64條第2項第4款規定不符，法院無從
    依消債條例第64條第1項前段規定逕予認可。
三、綜上所述，聲請人所提系爭更生方案既未經債權人會議可決
    ，復有消債條例第64條第2項第4款情形，自難依同條例第64
    條第1項前段規定逕予認可，故聲請人所提系爭更生方案應
    不予認可，且依法應開始清算程序，並命司法事務官進行本
    件清算程序。
四、爰裁定如主文。 　　
中　　華　　民　　國　　111 　年　　1 　　月　　20　　日
                  民事第二庭  法　官　蒲心智
本裁定已於111年1月20日下午4時公告。
開始清算程序之裁定不得抗告；如不服更生方案不予認可之裁定
，應於裁定送達後10日內，以書狀向本院提出抗告，並繳納抗告
費新臺幣1,000元。　　　　　　　
中　　華　　民　　國　　111 　年　　1 　　月　　20　　日
                              書記官  潘惠敏